# 关于工会经费企业所得税税前扣除凭据问题的公告的内容

提问人：liuqiangily 时间：2010-11-20 10:49:59
国家税务总局公告 2010 年第 24 号规定：自 2010 年 7 月 1 日起，企业拨缴的职工工会经费，不超过工资薪金总额2%的部分，凭工会组织开具的《工会经费收入专用收据》在企业所得税税前扣除。 但现在实际操作中存在由税务局代征2%的40%，即工资总额的8%，剩余的1.2%由企业自行支配。 请问税务局代征的8%和企业自行支配的 1 。2%在企业所得税方面的扣除是否存在限制？ 从公告的字面而言是不行的，但这都是税务局征收的，又不允许抵扣，企业怎么处理？

回答人：chenyiwei
这个问题可能具有地方性，因为目前只有部分地区由地税机关代征工会经费。建议与当地主管税务机关沟通后确定。